【裁判字號】    99,易,54
【裁判日期】    990429
【裁判案由】    竊盜
【裁判全文】
臺灣臺東地方法院刑事判決                99年度易字第54號
公  訴  人  臺灣臺東地方法院檢察署檢察官
被      告  丁○○
上列被告因竊盜案件，經檢察官提起公訴（98年度偵字第2291號
），被告於準備程序中為有罪之陳述，經本院合議庭裁定由受命
法官獨任進行簡式審判程序，判決如下：
    主  文
丁○○犯刑法第三百二十一條第一項第一款、第二款、第三款、
第四款之竊盜罪，累犯，處有期徒刑壹年。扣案之魚尾鉗壹支、
手電筒參支、棉製手套參雙、千斤頂壹臺，均沒收之。
    犯罪事實
一、丁○○前因違反毒品危害防制條例等案件，於民國93年12月
    17日，經臺灣南投地方法院以93年度訴字第641號判決判處
    有期徒刑8月、8月，應執行有期徒刑1年2月確定，而於95年
    2月4日縮刑期滿執行完畢。詎仍不知悔改，與乙○○、戊○○（均另案審結）基於意圖為自己不法之所有之竊盜犯意聯
    絡，共同駕駛乙○○所有車牌號碼0792-XZ號自小客車至臺
    東縣境內，找尋行竊地點，選定目標後，於98年12月24日凌
    晨1時30分許，共同翻越甲○位於臺東縣臺東市○○街632
    巷20弄5號之住宅圍牆後，由戊○○持客觀上足供兇器用之
    魚尾鉗剪斷屋側鋁窗之欄杆進入屋內後，再開啟後門讓乙○○、丁○○進入，共同竊取甲○所有如附表所示之物。嗣乙○○3人得手後欲離去時，為警於同縣市○○街632巷20弄20
    號前攔檢盤查，當場以現行犯逮捕，並扣得魚尾鉗、鯉魚鉗
    、手電筒、螺絲起子各1支、千斤頂1臺、老虎鉗2支、棉製
    手套3雙、手電筒4支、手提袋1個、皮夾3個、手機2具（各
    含SIM卡1張）、鑰匙3串、日幣紙鈔3張、臺幣舊鈔9張、沙
    烏地阿拉伯紙鈔1張、澳門硬幣1個、現金14,038元、500元
    、7,600元及附表所示之贓物（已發還甲○），而悉上情。
二、案經臺東縣警察局臺東分局報請臺灣臺東地方法院檢察署檢
    察官偵查起訴。
    理  由
壹、程序事項
    被告丁○○所犯者非為死刑、無期徒刑、最輕本刑為3年以
    上有期徒刑之罪或高等法院管轄第一審案件，其於準備程序
    進行中，先就被訴事實為有罪之陳述，經告知其簡式審判程
    序之旨，並聽取公訴人、被告之意見後，本院合議庭依刑事
    訴訟法第273條之1第1項之規定，裁定由受命法官獨任以簡
    式審判程序進行本案之審理。
貳、實體事項
一、上揭犯罪事實，業據被告丁○○迭於警詢、本院準備程序及
    審理時坦承不諱，核與被害人甲○之指述、共同被告乙○○
    、戊○○於警詢時及本院準備程序中之供述情節相符，並有
    贓物認領保管單1紙、證物清單4紙、現場照片36張，此外，
    另有如附表所示之物及魚尾鉗1支、手電筒3支、棉製手套3
    雙、千斤頂1臺扣案可佐，足徵被告丁○○上開自白與事實
    相符，罪證明確，犯行洵堪認定，應依法論科。
二、論罪科刑
（一）按刑法第321條第1項第2款所謂毀者，指毀損、毀壞之意
      ；越者，則係超越、踰越或越進，二者具備其一，即合於
      本款之構成要件，是以，僅毀而不越，或越而不毀，均無
      不可；至所謂「其他安全設備」，係指依社會通常觀念，
      與門扇、牆垣性質相類似，而同具防盜效用之設備而言，
      而窗戶係通風防盜之安全設備，並非供人爬進爬出之用，
      故以木棍撬斷窗戶之金屬欄杆攀爬窗戶入內行竊，自係毀
      壞安全設備竊盜（最高法院20年臺上字第454號、22年上
      字第454號及55年臺上字第547號判例意旨參照）。又所謂
      兇器，其種類並無限制，凡客觀上足以對人之生命、身體
      、安全構成威脅，具有危險性之兇器為已足，並不以攜帶
      之初有行兇之意圖為必要（最高法院79年臺上字第5253號
      判例意旨參照）。查被告丁○○與被告乙○○、戊○○於
      凌晨1時30分許共同逾越被害人上開住宅之牆垣，並由被
      告戊○○持魚尾鉗剪斷屋側鋁窗欄杆進入屋內後，再開門
      讓被告丁○○、乙○○進入行竊，該魚尾鉗既足以剪斷鋁
      窗欄杆，客觀上自足以對人之生命、身體、安全構成威脅
      ，核屬兇器無誤，是核被告丁○○所為，係犯刑法第321
      條第1項第1款、第2款、第3款、第4款之加重竊盜罪。又
      按刑法第321條1項所列各款為竊盜之加重條件，如犯竊盜
      罪兼具數款加重情形時，因竊盜行為祇有1個，仍祇成立1
      罪，不能認為法律競合或犯罪競合（最高法院69年臺上字
      第3945號判決意旨參照）。被告丁○○就上開犯行，與被
      告乙○○、戊○○間有犯意聯絡、行為分擔，應論以共同
      正犯。另被告丁○○曾有如前所述之犯罪科刑及刑之執行
      情形，此有臺灣高等法院被告前案紀錄表在卷可稽，其於
      有期徒刑執行完畢後5年內，故意再犯本件有期徒刑以上
      之罪，為累犯，應依刑法第47條第1項規定加重其刑。
（二）爰審酌被告丁○○有多次竊盜前科，竟與共同被告乙○○
      、戊○○特地自臺灣本島西部開車至臺東市犯案，並共同
      以夜間侵入住宅、攜帶兇器、毀壞鋁窗及逾越牆垣之方式
      行竊，不僅侵害被害人之財產法益，更影響被害人之住宅
      安寧，嚴重破壞臺東市治安，犯罪所生危害甚鉅，自不宜
      輕懲；兼衡其於本件竊盜犯行所屬地位較為次要，及其犯
      罪之動機、手段、生活狀況、智識能力、所竊財物價值非
      微，惟已發還被害人，及至今未與被害人和解係因告訴人
      拒絕和解，暨犯罪後坦承犯行等一切情狀，量處如主文所
      示之刑。
三、按共同正犯因相互利用他方之行為，以遂行其犯意之實現，
    本於責任共同之原則，雖其他共同正犯所有供犯罪所用之物
    ，亦應於其本身所處之主刑之後，併為沒收之諭知。查扣案
    之魚尾鉗1支係共同被告戊○○所有，小型手電筒3支、棉製
    手套3雙，分係被告丁○○與共同被告乙○○、戊○○所有
    ，係渠等共犯本件竊盜罪所用之物，業據渠等坦認明確，均
    應依刑法第38條第1項第2款規定沒收之，並基於責任共同原
    則，於被告丁○○所處主刑之後，併為沒收之諭知。另扣案
    之千斤頂1臺，係被告丁○○所有，預備供犯本件竊盜罪所
    用之物，亦據被告丁○○供認綦詳（見99年4月15日準備程
    序筆錄第3頁），自應依上開規定沒收之。至扣案之鯉魚鉗
    、螺絲起子各1支、老虎鉗2支、手電筒1支（扣押物品清單
    編號20），鑰匙3串、手提袋、被告丁○○所有之手機（含
    SIM卡1張）、被告乙○○所有之手機（含SIM卡1張）、皮夾
    3個、日幣紙鈔3張、臺幣舊紙鈔9張、沙烏地阿拉伯紙鈔1張
    、澳門硬幣1個、現金14,038元（其中4,000元置於被告乙○○皮夾內）、500元（置於被告丁○○之皮夾內）、7, 600
    元（置於被告戊○○之皮夾內），被告3人均堅決否認係供
    或預備供本件犯罪所用或犯罪所得之物，亦查無證據可資證
    明此節，爰均不併予諭知沒收。
據上論斷，應依刑事訴訟法第273條之1第1項、第299條第1項前
段，刑法第28條、第321條第1項第1款、第2款、第3款、第4款、
第47條第1項、第38條第1項第2款，刑法施行法第1之1條第1項前
段、第2項，判決如主文。
本案經檢察官丙○○到庭執行職務。
中    華    民    國    99    年    4     月    29    日
                  刑事第三庭  法  官  陳鈺雯
以上正本證明與原本無異。
如不服本判決應於收受送達後10日內向本院提出上訴書狀，並應
敘述具體理由；其未敘述上訴理由者，應於上訴期間屆滿後20日
內向本院補提理由書（均須按他造當事人之人數附繕本）。「切
勿逕送上級法院」。告訴人或被害人對於本判決如有不服，請書
具不服之理由狀，請求檢察官上訴者，其上訴期間之計算係以檢
察官收受判決正本之日期為準。
                              書記官  廖丁逸
中    華    民    國    99    年    4     月    29    日
附表
┌──────┬───┬───┐
│物品名稱    │ 單位 │ 數量 │
├──────┼───┼───┤
│勞力士手錶  │  支  │  1   │
├──────┼───┼───┤
│1元人民幣   │  張  │  11  │
├──────┼───┼───┤
│2元人民幣   │  張  │  3   │
├──────┼───┼───┤
│5元人民幣   │  張  │  4   │
├──────┼───┼───┤
│10元人民幣  │  張  │  9   │
├──────┼───┼───┤
│20元人民幣  │  張  │  5   │
├──────┼───┼───┤
│50元人民幣  │  張  │  1   │
├──────┼───┼───┤
│100元人民幣 │  張  │ 108  │
├──────┼───┼───┤
│10元港幣    │  張  │  3   │
├──────┼───┼───┤
│20元港幣    │  張  │  4   │
├──────┼───┼───┤
│100元港幣   │  張  │  3   │
├──────┼───┼───┤
│500元港幣   │  張  │  2   │
├──────┼───┼───┤
│大西洋銀行  │  張  │  1   │
│10元紙鈔    │      │      │
├──────┼───┼───┤
│大西洋銀行  │  張  │  3   │
│20元紙鈔    │      │      │
├──────┼───┼───┤
│1,000元日幣 │  張  │  1   │
├──────┼───┼───┤
│10,000元日幣│  張  │  1   │
├──────┼───┼───┤
│1元美鈔     │  張  │  1   │
├──────┼───┼───┤
│10元美鈔    │  張  │  5   │
│            │      │      │
├──────┼───┼───┤
│50元美鈔    │  張  │  1   │
├──────┼───┼───┤
│50元泰幣    │  張  │  1   │
├──────┼───┼───┤
│100元泰幣   │  張  │  1   │
├──────┼───┼───┤
│500元泰幣   │  張  │  1   │
├──────┼───┼───┤
│100元哥幣   │  張  │  3   │
├──────┼───┼───┤
│5,000元越幣 │  張  │  1   │
├──────┼───┼───┤
│1元馬幣     │  張  │  1   │
├──────┼───┼───┤
│10元馬幣    │  張  │  1   │
├──────┼───┼───┤
│100元馬幣   │  張  │  1   │
├──────┼───┼───┤
│100元澳幣   │  張  │  1   │
├──────┼───┼───┤
│1元新臺幣   │  張  │  1   │
│（舊鈔）    │      │      │
├──────┼───┼───┤
│50元新臺幣  │  張  │  7   │
│（舊鈔）    │      │      │
├──────┼───┼───┤
│100元新臺幣 │  張  │  3   │
│ （舊鈔）   │      │      │
├──────┼───┼───┤
│100元新臺幣 │  張  │ 43   │
├──────┼───┼───┤
│200元新臺幣 │  張  │  1   │
├──────┼───┼───┤
│500元新臺幣 │  張  │  1   │
├──────┼───┼───┤
│水晶墜子    │  個  │  1   │
├──────┼───┼───┤
│黃金手鍊    │  條  │  1   │
│重2錢9分2   │      │      │
├──────┼───┼───┤
│黃金手鍊    │  條  │  1   │
│重2錢37     │      │      │
├──────┼───┼───┤
│黃金項鍊    │  條  │  1   │
│重2錢24     │      │      │
├──────┼───┼───┤
│黃金項鍊    │  條  │  1   │
│重6錢51     │      │      │
├──────┼───┼───┤
│黃金項鍊    │  條  │  1   │
│重2錢37     │      │      │
├──────┼───┼───┤
│黃金戒指    │  只  │  1   │
│重1錢04     │      │      │
├──────┼───┼───┤
│ 項鍊       │  條  │  4   │
├──────┼───┼───┤
│ 戒指       │  只  │  2   │
└──────┴───┴───┘
附錄本案論罪科刑法條全文：
中華民國刑法第321條
犯竊盜罪而有左列情形之一者，處6月以上、5年以下有期徒刑：
一、於夜間侵入住宅或有人居住之建築物、船艦或隱匿其內而犯
    之者。
二、毀越門扇、牆垣或其他安全設備而犯之者。
三、攜帶兇器而犯之者。
四、結夥三人以上而犯之者。
五、乘火災、水災或其他災害之際而犯之者。
六、在車站或埠頭而犯之者。
前項之未遂犯罰之。

司法院資訊處製作；財團法人民間司法改革基金會備份。
